臺灣高等法院高雄分院刑事判決　　　　100年度上易字第675號
上　訴　人
即　被　告　黃進宏
上列上訴人因被告竊盜案件，不服臺灣高雄地方法院100 年度審
易字第1114號中華民國100 年5 月26日第一審判決（起訴案號：
臺灣高雄地方法院檢察署100 年度偵字第8130號），提起上訴，
本院判決如下：
    主  文
上訴駁回。
    理  由
一、按依刑事訴訟法第350條、第361條、第362條、第367條規定
    ，不服地方法院之第一審判決而上訴者，須提出上訴書狀，
    並應敘述具體理由，為上訴必備之程式；其所提出之書狀未
    敘述上訴理由，或僅曾以言詞陳述上訴理由者，均應於上訴
    期間屆滿後20日內補提理由書於第一審法院。第一審法院經
    形式審查，認逾期未補提上訴理由者，應定期間先命補正；
    逾期未補正者，為上訴不合法律上之程式，應以裁定駁回。
    倘已提出上訴理由，但所提非屬具體理由者，則由第二審法
    院以上訴不合法律上之程式，判決駁回。而所謂具體理由，
    必係依據卷內既有訴訟資料或提出新事證，指摘或表明第一
    審判決有何採證認事、用法或量刑等足以影響判決本旨之不
    當或違法，而構成應予撤銷之具體事由，始克當之（例如：
    依憑證據法則具體指出所採證據何以不具證據能力，或依憑
    卷證資料，明確指出所為證據證明力之判斷如何違背經驗、
    論理法則）；倘僅泛言原判決認定事實錯誤、違背法令、量
    刑失之過重或輕縱，而未依上揭意旨指出具體事由，或形式
    上雖已指出具體事由，然該事由縱使屬實，亦不足以認為原
    判決有何不當或違法者（例如：對不具有調查必要性之證據
    ，法院未依聲請調查亦未說明理由，或援用證據不當，但除
    去該證據仍應為同一事實之認定），皆難謂係具體理由，俾
    與第二審上訴制度旨在請求第二審法院撤銷、變更第一審不
    當或違法之判決，以實現個案救濟之立法目的相契合，並節
    制濫行上訴（最高法院97年度台上字第892 號、97年度台上
    字第1402號、98年度台上字第2133號、98年度台上字第2158
    號、98年度台上字第2189號、98年度台上字第2204號等判決
    意旨參照）。又原審法院對上訴書狀有無記載理由，為形式
    上之審查，認有欠缺，且未據上訴人自行補正者，固應定期
    間先命補正。然上訴理由是否具體，依96年7 月4 日刑事訴
    訟法第361 條修正理由三之說明，屬第二審法院審查範圍，
    不在命補正之列。
二、原審判決上訴人即被告犯攜帶兇器竊盜罪（累犯），處有期
    徒刑8 月。被告上訴意旨略以：被告所犯係很單純之竊取機
    車代步，所用扳手係一般開啟機車之工具，不能因所攜帶之
    器具是堅硬之物品即認定是兇器，也不能用什麼案例來做本
    案之參考，被告攜帶扳手自始欠缺傷人之意思，難認構成加
    重竊盜罪云云。
三、經查，原審判決依憑被告之供述、證人即被害人蔡玫秀之證
    述、高雄市政府警察局三民第二分局100 年3 月2 日搜索扣
    押筆錄、贓物認領保管單、現場蒐證照片、高雄市政府警察
    局車輛尋獲電腦輸入單等證據，而認定被告有攜帶兇器竊盜
    之犯行，已詳敘所憑證據與認定之理由，並就被告所辯攜帶
    扳手係為開啟機車，並無心存傷人之意思乙節，詳予指駁，
    從形式上觀察並無任何憑空推論之情事，所為論斷，亦與經
    驗法則、論理法則，均屬無違，並說明被告於受有期徒刑執
    行完畢5 年之內再犯有期徒刑以上之竊盜罪，為累犯，應依
    刑法第47條第1 項之規定加重其刑，並已依刑法第57條各款
    所列情狀，審酌被告有犯罪前科，素行不佳，正值青壯，不
    思以正途營生，為圖小利竟任意行竊，所為自無可取，惟衡
    其所竊之物係供代步，所得非鉅，及考量其智識程度、生活
    狀況，犯罪動機、手段、情節等一切情狀，而為量刑之準據
    ，經核並無量刑輕重相差懸殊等裁量權濫用之情形。被告上
    訴意旨係置原判決明白論斷於不顧，仍持已為原判決指駁之
    陳詞，重為事實上之爭辯，未明確指出原判決所為證據證明
    力之判斷有何違背經驗、論理法則等足以影響判決本旨之不
    當或違法，而構成應予撤銷之具體事由，揆諸前開說明，被
    告不服原判決提起上訴，並未提出合於刑事訴訟法第361 條
    第2 項規定之具體理由，與未提出具體理由無異，其上訴為
    不合法律上之程式，應予駁回，並不經言詞辯論為之。
據上論斷，應依刑事訴訟法第367條前段、第372條，判決如主文
。
中    華    民    國   100    年    7     月    8     日
                  刑事第六庭    審判長法  官  王憲義
                                      法  官  邱永貴
                                      法  官  簡志瑩
以上正本證明與原本無異。
不得上訴。
中    華    民    國   100    年    7     月    8     日
                                      書記官  吳新貞
附錄本判決論罪科刑法條：
刑法第321 條第1 項第3 款
犯竊盜罪而有下列情形之一者，處6 月以上、5 年以下有期徒刑
，得併科新臺幣10萬元以下罰金：
三、攜帶兇器而犯之者。